臺灣苗栗地方法院刑事判決　　　　　　　　　　　　　九十三年度訴字第二八六號
　　公　訴　人　臺灣苗栗地方法院檢察署檢察官
　　被　　　告　甲○○
右列被告因違反毒品危害防制條例案件，經檢察官提起公訴（九十三年度毒偵字第四
二０號、第四五五號、第五五五號、第五五六號、第五八三號）及移送併辦（九十三
年度毒偵字第六四０號、第一一一二號、第一二三六號、第第一二三七號、第一二七
０號），由本院合議庭裁定適用簡式審判程序審理，判決如左：
    主  文
甲○○連續施用第一級毒品，累犯，處有期徒刑壹年貳月，扣案之第一級毒品海洛因
壹包（驗餘淨重０、二一公克）沒收銷燬之；針筒壹支沒收。又連續施用第二級毒品
，累犯，處有期徒刑拾月。應執行有期徒刑壹年拾月，扣案之第一級毒品海洛因壹包
（驗餘淨重０、二一公克）沒收銷燬之；針筒壹支沒收。
    事實及理由
一、犯罪事實：
  (一)甲○○前因「三犯」施用毒品案件，經本院裁定令入戒治處所施以強制戒治，於
    民國九十一年四月二十五日停止戒治，並於同年十月十七日期滿未經撤銷而執行
    完畢；刑事責任部分，則分別經檢察官於九十年十月十九日，以九十年度毒偵緝
    字第二四五、二四六號、毒偵字第一六五六號及於九十年十月三十一日，以九十
    年度毒偵字第一六九九號先後提起公訴，分別經本院於九十一年八月十五日，以
    九十一年度易字第三五五號判決有期徒刑七月（同年九月二日確定）；同年六月
    二十八日，以九十一年度訴字第二二四號判決有期徒刑七月（同年八月五日確定
    ），嗣經送監執行，迄九十二年十一月六日假釋交付保護管束，甫於同年十二月
    二十三日假釋期滿執行完畢（構成累犯）。
  (二)詎仍不知悛悔，復於強制戒治執行完畢後五年內，基於施用第一級毒品之概括犯
    意，自九十三年一月間某日起迄同年十一月七日晚上九時許止，在苗栗縣竹南鎮
    ○○路上之土地公廟、竹南鎮○○路竹南旅社二一二號房間、竹南鎮新南里運動
    公園等地點，以香煙捲含或針筒注射之方式，平均每三、四天施用一次之頻率，
    連續施用第一級毒品海洛因多次；又基於施用第二級毒品之概括犯意，以平均每
    週施用一次之頻率，連續以玻璃球或鋁箔內置安非他命後燃燒以吸食煙霧之方式
    ，施用第二級毒品安非他命多次。先後於(1)九十三年三月十日二十一時二十分許
    ，在苗栗縣竹南鎮○○里○○路旁之土地公廟內；(2)三月十七日凌晨一時二十分
    許，在苗栗縣竹南鎮○○路竹南旅社前；(3)四月六日十八時許，在苗栗縣竹南鎮
    龍鳳里一鄰山寮一七八號前；(4)四月十六日上午十一時二十分許，在苗栗縣竹南
    鎮○○里○○○街二十九號前；(5)五月二日二十三時三十分許，在竹南鎮○○里
    ○○街與天祥路口廢棄空屋內；(6)六月八日下午十六時十五分許，在苗栗縣竹南
    鎮○○街與民治街口；(7)六月十一日二十分許，在竹南鎮營盤里中興市場地下一
    樓廁所內；(8)九月十九日在竹南鎮○○里○○街七十六號前，於其駕駛之自用小
    客車內，分別為警因形跡可疑或因竊盜、拘提等原因為警查獲。且於右開(7)之時
    地，為警扣得供注射用之針筒一支；於(8)之時地，為警於其駕駛之自用小客車內
    查獲持有海洛因一包０、三公克（驗餘淨重０、二一公克）。
二、證據名稱：
  (一)被告於警詢、偵查及本院審理中之自白。
  (二)苗栗縣衛生局九十三年三月二十五日苗衛檢字第０九三０００三八九六號煙毒尿
    液檢驗成績書一紙。
  (三)苗栗縣衛生局九十三年三月二十九日苗衛檢字第０九三０００四二二０號煙毒尿
    液檢驗成績書一紙。
  (四)苗栗縣衛生局九十三年四月十九日苗衛檢字第０九三０００五四三六號煙毒尿液
    檢驗成績書一紙。
  (五)苗栗縣衛生局九十三年四月二十六日苗衛檢字第０九三０００五八六八號煙毒尿
    液檢驗成績書一紙。
  (六)苗栗縣衛生局九十三年五月十日苗衛檢字第０九三０００六六二八號煙毒尿液檢
    驗成績書一紙。
  (七)苗栗縣衛生局九十三年六月二十一日苗衛檢字第０九三０００八八一八號煙毒尿
    液檢驗成績書一紙。
  (八)苗栗縣衛生局九十三年八月二十三日苗衛檢字第０九三００一二六八五號煙毒尿
    液檢驗成績書一紙。
  (九)苗栗縣衛生局九十三年九月二十四日苗衛檢字第０九三００一四六九０號煙毒尿
    液檢驗成績書一紙。
  (十)中山醫學大學附設醫院藥物濫用檢測中心九十三年七月十五日檢驗報告一紙。
  (十一)法務部調查局九十三年十月二十二日調科壹字第九九０００一０一八號鑑定通知
    書一紙。
  (十二)苗栗縣警察局竹南分局偵辦違反毒品危害防制條例案件尿液鑑驗代碼對照表、濫
    用藥物尿液檢驗檢體監管紀錄表、法務部全國檢察官線上查詢刑案人犯在監所最
    新資料報表、刑案資料查註紀錄表、全國施用毒品案件紀錄表、臺灣苗栗地方法
    院檢察署九十年度毒偵緝字第二四五、二四六號、九十年度毒偵字第一六五六號
    、九十年度毒偵字第一六九九號起訴書、本院九十一年度易字第三五五號、九十
    一年度訴字第二二四號、臺灣高雄地方法院九十年度易字第二○三三號刑事判決
    書各一份。
三、論罪理由：
  (一)核被告甲○○所為，係違反毒品危害防制條例第十條第一項、第二項之施用第一
    、二級毒品罪。被告連續多次施用毒品行為，時間緊接，所犯罪名相同，顯係基
    於概括之犯意為之，為連續犯，爰依刑法第五十六條之規定以一罪論，並加重其
    刑。被告多次施用毒品前持有毒品之低度行為，均應為其後施用之高度行為所吸
    收，不另論罪。
  (二)被告有犯罪事實欄所述之論罪科刑與刑罰執行紀錄，有臺灣高等法院被告全國前
    案紀錄表乙份在卷足憑，其於有期徒刑執行完畢後，五年內再犯本件有期徒刑以
    上之罪，為累犯，應依刑法第四十七條之規定，分別遞加重其刑。
  (三)右開被告所犯施用第一、二級毒品罪，因犯意各別，罪名不同，應予分論併罰。
  (四)公訴人雖僅就被告自九十三年三月十六日二十二時許起，迄同年六月十一日十一
    時二十分許往前回溯九十六小時止之施用第一級毒品犯行；及自同年三月十日許
    起，迄同年六月十一日十一時二十分許往前回溯九十六小時止之施用第二級毒品
    犯行起訴，惟被告自各該起始前至九十三年一月間某日止之施用犯行，及自同年
    六月十一日以後至同年十一月七日晚上九時許止之犯行，既均經被告於警詢及本
    院審理中自白在卷，且經檢察官移請併辦，復經本院查有連續犯之裁判上一罪關
    係，自為起訴效力所及，本院應併予審理，附此敘明。
  (五)審酌被告前有犯罪前科，且歷經觀察勒戒、強制戒治及論罪科刑之處分，仍不知
    悔改，又連續非法施用第一、二級毒品，且屢經查獲仍不知警惕，繼續施用，其
    時間甚長，惡性較重，惟於本院審理時能坦承犯行，對檢察官求處刑度之刑亦衷
    心表示誠服，顯有悛悔之意暨其施用動機、手段等一切情狀，爰分別量處如檢察
    官求處刑度之刑，並定其應執行之刑如主文，以示懲儆。
  (六)被告於九十三年九月十九日在竹南鎮○○里○○街七十六號前，於其駕駛之自用
    小客車內（即前開(8)之時地），為警查獲持有海洛因一包０、三公克（驗餘淨重
    ０、二一公克），為毒品危害防制條例第二條第一項第一款所指之第一級毒品，
    應依毒品危害防制條例第十八條第一項前段規定沒收銷燬之。另被告於同年六月
    十一日二十分許，在竹南鎮營盤里中興市場地下一樓廁所內（即前開(7)之時地）
    ，為警扣得供注射用之針筒一支，為被告所有，供施用第一級毒品海洛因之物，
    業經被告自白在卷，應依刑法第三十八條第一項第二款規定沒收。
四、應適用之法條：
  (一)刑事訴訟法第二百七十三條之一第一項，第二百九十九條第一項前段、第三百十
    條之二、第四百五十四條第一項。
  (二)毒品危害防制條例第十條第一項、第二項、第十八條第一項前段。
  (三)刑法第十一條、第五十六條、第四十七條、第三十八條第一項第二款、第五十一
    條第五款。
五、如不服本件判決，得自收受送達之日起十日內，向本院提起上訴。
本案經檢察官劉正穆到庭執行職務。
中　　　華　　　民　　　國　　九十三　　年　　 十二 　　月　　三十一　　日
                              臺灣苗栗地方法院刑事第三庭
                                  法  官    楊  台  清
右正本證明與原本無異
如不服本判決應於送達後十日內向本院提出上訴狀（應附繕本），上訴於臺灣高等法
院臺中分院。
                                  書記官    王  月  香
中　　　華　　　民　　　國　　九十三　　年　　 十二 　　月　　三十一　　日
附錄本判決論罪科刑法條全文：
毒品危害防制條例第十條
施用第一級毒品者，處六月以上五年以下有期徒刑。
施用第二級毒品者，處三年以下有期徒刑。
